extensions/5018_corrector-de-galego/corrector_de_galego-23.05.1comunidade/dictionaries/gl.aff
FLAG num
SFX 235 Y 148
SFX 235 r r/134 ar . P1 e P3 + enclítico monosílabo
SFX 235 ar ár/666,135 ar . + enclítico polisílabo
SFX 235 r ndo ar .
SFX 235 ar ándo/666,134,135 ar . + enclítico
SFX 235 r do/10,15 ar .
SFX 235 ar ou/130 ar . P1 [ + enclítico monosílabo]
SFX 235 ar óu/666,131 ar . P1 + enclítico polisílabo
SFX 235 ar ás/132,133 ar . P2 [ + enclítico]
SFX 235 ar á/100,114,115 dar . P3 / imperativo P2 [ + enclítico]
SFX 235 ar á/115 tar . P3 / imperativo P2 [ + enclítico polisílabo]
SFX 235 ar a/666,100,114 tar . P3 / imperativo P2 + enclítico monosílabo
SFX 235 r mos ar . P4
SFX 235 ar ámos/666,136,137 ar . P4 + enclítico
SFX 235 r des ar . P5
SFX 235 ar ádes/666,138,139 ar . P5 + enclítico
SFX 235 r n/134 dar . P6 [ + enclítico monosílabo]
SFX 235 ar án/666,135 dar . P6 + enclítico polisílabo
SFX 235 r n/666,134 tar . P6 + enclítico monosílabo
SFX 235 ar án/135 tar . P6 [ + enclítico polisílabo]
SFX 235 r ba ar . P1 e P3
SFX 235 ar ába/666,130,131,134,135 ar . P1 e P3 + enclítico
SFX 235 r bas ar . P2
SFX 235 ar ábas/666,132,133 ar . P2 + enclítico
SFX 235 r bamos ar . P4
SFX 235 r bámos/666,136,137 ar . P4 + enclítico
SFX 235 r bades ar . P5
SFX 235 r bádes/666,138,139 ar . P5 + enclítico
SFX 235 r ban ar . P6
SFX 235 ar ában/666,134,135 ar . P6 + enclítico
SFX 235 ar iven tar . P1
SFX 235 ar íven/666,130,131 tar . P1 + enclítico
SFX 235 ar ei/130 dar . P1 [ + enclítico monosílabo]
SFX 235 ar éi/666,131 dar . P1 + enclítico polisílabo
SFX 235 ar iveches tar . P2
SFX 235 ar ivéches/666,132,133 tar . P2 + enclítico
SFX 235 ar eches dar . P2
SFX 235 ar éches/666,132,133 dar . P2 + enclítico
SFX 235 ar ivo tar . P3
SFX 235 ar ívo/666,134,135 tar . P3 + enclítico
SFX 235 ar eu/134 dar . P3 [ + enclítico monosílabo]
SFX 235 ar éu/666,135 dar . P3 + enclítico polisilábico
SFX 235 ar ivemos tar . P4
SFX 235 ar ivémos/666,136,137 tar . P4 + enclítico
SFX 235 ar emos dar . P4
SFX 235 ar émos/666,136,137 dar . P4 + enclítico
SFX 235 ar ivestes tar . P5
SFX 235 ar ivéstes/666,138,139 tar . P5 + enclítico
SFX 235 ar estes dar . P5
SFX 235 ar éstes/666,138,139 dar . P5 + enclítico
SFX 235 ar iveron tar . P6
SFX 235 ar ivéron/666,134,135 tar . P6 + enclítico
SFX 235 ar eron dar . P6
SFX 235 ar éron/666,134,135 dar . P6 + enclítico
SFX 235 ar ivera tar . P1 / P3
SFX 235 ar ivéra/666,130,131,134,135 tar . P1 / P3 + enclítico
SFX 235 ar era dar . P1 / P3
SFX 235 ar éra/666,130,131,134,135 dar . P1 / P3 + enclítico
SFX 235 ar iveras tar . P2
SFX 235 ar ivéras/666,132,133 tar . P2 + enclítico
SFX 235 ar eras dar . P2
SFX 235 ar éras/666,132,133 dar . P2 + enclítico
SFX 235 ar iveramos tar . P4
SFX 235 ar iverámos/666,136,137 tar . P4 + enclítico
SFX 235 ar eramos dar . P4
SFX 235 ar erámos/666,136,137 dar . P4 + enclítico
SFX 235 ar iverades tar . P5
SFX 235 ar iverádes/666,138,139 tar . P5 + enclítico
SFX 235 ar erades dar . P5
SFX 235 ar erádes/666,132,133 dar . P5 + enclítico
SFX 235 ar iveran tar . P6
SFX 235 ar ivéran/666,134,135 tar . P6 + enclítico
SFX 235 ar eran dar . P6
SFX 235 ar éran/666,134,135 dar . P6 + enclítico
SFX 235 0 ei/130 ar . P1 [ + enclítico monosílabo]
SFX 235 0 éi/666,131 ar . P1 + enclítico polisílabo
SFX 235 0 ás/133 ar . P2 [ + enclítico polisílabo]
SFX 235 0 as/666,132 ar . P2 + enclítico monosílabo
SFX 235 0 á/135 ar . P3 [ + enclítico polisílabo]
SFX 235 0 a/666,134 ar . P3 + enclítico monosílabo
SFX 235 0 emos ar . P4
SFX 235 0 émos/666,136,137 ar . P4 + enclítico
SFX 235 0 edes ar . P5
SFX 235 0 édes/666,138,139 ar . P5 + enclítico
SFX 235 0 an/666,134 . P6 + enclítico monosílabo
SFX 235 0 án/135 ar . P6 [ + enclítico polisílabo]
SFX 235 0 ía/130,131 ar . P1 / P3 [ + enclítico]
SFX 235 0 ías/132,133 ar . P2 [ + enclítico]
SFX 235 0 iamos ar . P4
SFX 235 0 iámos/666,136,137 ar . P4 + enclítico
SFX 235 0 iades ar . P5
SFX 235 0 iádes/666,138,139 ar . P5 + enclítico
SFX 235 0 ían/134,135 ar . P6 + enclítico
SFX 235 ar ea ar . presente P1 / P3
SFX 235 ar éa/666,130,131,134,135 ar . presente P1 / P3 + clíticos
SFX 235 ar eas ar . presente P2
SFX 235 ar éas/666,132,133 ar . presente P2 + clíticos
SFX 235 ar eamos ar . presente P4
SFX 235 ar eámos/666,136,137 ar . presente P4 + clíticos
SFX 235 ar eades ar . presente P5
SFX 235 ar eádes/666,138,139 ar . presente P5 + clíticos
SFX 235 ar ean ar . presente P6
SFX 235 ar éan/666,134,135 ar . presente P6 + clíticos
SFX 235 ar ivese tar . pretérito P1 / P3
SFX 235 ar ivése/666,130,131,134,135 tar . pretérito P1 / P3 + enclítico
SFX 235 ar ese dar . pretérito P1 / P3
SFX 235 ar ése/666,130,131,134,135 dar . pretérito P1 / P3 + enclítico
SFX 235 ar iveses tar . pretérito P2
SFX 235 ar ivéses/666,132,133 tar . pretérito P2 + enclítico
SFX 235 ar eses dar . pretérito P2
SFX 235 ar éses/666,132,133 dar . pretérito P2 + enclítico
SFX 235 ar ivésemos/136,137 tar . pretérito P4 [ + enclítico]
SFX 235 ar ésemos/136,137 dar . pretérito P4 [ + enclítico]
SFX 235 ar ivésedes/138,139 tar . pretérito P5 [ + enclítico]
SFX 235 ar ésedes/138,139 dar . pretérito P5 [ + enclítico]
SFX 235 ar ivesen tar . pretérito P6
SFX 235 ar ivésen/666,134,135 tar . pretérito P6 + enclítico
SFX 235 ar esen dar . pretérito P6 + enclítico
SFX 235 ar ésen/666,134,135 dar . pretérito P6 + enclítico
SFX 235 ar iver tar . futuro P1 / P3
SFX 235 ar íver/666,130,131,134,135 tar . futuro P1 / P3 + enclítico
SFX 235 ar er dar . futuro P1 / P3
SFX 235 ar ér/666,130,131,134,135 dar . futuro P1 / P3 + enclítico
SFX 235 ar iveres tar . futuro P2
SFX 235 ar ivéres/666,132,133 tar . futuro P2 + enclítico
SFX 235 ar eres dar . futuro P2
SFX 235 ar éres/666,132,133 dar . futuro P2 + enclítico
SFX 235 ar ivermos tar . futuro P4
SFX 235 ar ivérmos/666,136,137 tar . futuro P4 + enclítico
SFX 235 ar ermos dar . futuro P4
SFX 235 ar érmos/666,136,137 dar . futuro P4 + enclítico
SFX 235 ar iverdes tar . futuro P5
SFX 235 ar ivérdes/666,138,139 tar . futuro P5 + enclítico
SFX 235 ar erdes dar . futuro P5
SFX 235 ar érdes/666,138,139 dar . futuro P5 + enclítico
SFX 235 ar iveren tar . futuro P6
SFX 235 ar ivéren/666,134,135 tar . futuro P6 + enclítico
SFX 235 ar eren dar . futuro P6
SFX 235 ar éren/666,134,135 dar . futuro P6 + enclítico
SFX 235 0 es ar . P2
SFX 235 ar áres/666,132,133 ar . P2 + enclítico
SFX 235 0 mos ar . P4
SFX 235 ar ármos/666,136,137 ar . P4 + enclítico
SFX 235 0 des ar . P5
SFX 235 ar árdes/666,138,139 ar . P5 + enclítico
SFX 235 0 en ar . P6
SFX 235 ar áren/666,134,135 ar . P6 + enclítico
SFX 235 r de ar . P5
SFX 235 ar áde/666,138,139 ar . P5 + enclítico
SFX 250 Y 14
SFX 250 ar a ar . P3
SFX 250 r n ar . P6
SFX 250 ar e [^cgzu]ar . presente P3
SFX 250 car que car . presente P3
SFX 250 ar ue gar . presente P3
SFX 250 zar ce zar . presente P3
SFX 250 uar üe guar . presente P3
SFX 250 ar e [^g]uar . presente P3
SFX 250 ar en [^cgzu]ar . presente P6
SFX 250 car quen car . presente P6
SFX 250 ar uen gar . presente P6
SFX 250 zar cen zar . presente P6
SFX 250 uar üen guar . presente P6
SFX 250 ar en [^g]uar . presente P6
